【裁判字號】    89,簡上,74
【裁判日期】    890705
【裁判案由】    賭博
【裁判全文】
臺灣高雄地方法院刑事判決                          八十九年度簡上字第七四號
    上  訴  人
    即  被  告  丁○○
右列被告因賭博案件，不服乙○高雄簡易庭八十八年度雄簡字第一二八０號中華民國
八十八年十二月十六日第一審判決（聲請簡易處刑案號：臺灣高雄地方法院檢察署八
十八年度偵字第一五五一七號），提起上訴，乙○判決如左：
    主  文
原判決撤銷。
丁○○在公眾得出入之場所賭博財物，處罰金貳仟元，如易服勞役，以參佰元折算壹
日。
扣案之天九牌壹副、骰子參佰顆及賭資新台幣伍仟壹佰元均沒收。
    事  實
一、丁○○與卯○○、庚○○、甲○○、丙○○、己○○、癸○○、戊○○、辛○○
    、午○○、巳○○、丑○○、子○○、壬○○、辰○○○、寅○○、蘇懿薰（除
    丁○○外，餘均已審結）等人，基於普通賭博之犯意，於民國八十八年四月八日
    晚上，在高雄市前鎮區○○○路二０七號九樓徐特選（另由台灣高雄地方法院檢
    察署檢察官偵查起訴）提供之公眾得出入之場所，以天九牌、骰子等為賭具賭博
    財物，賭博方式為由賭客輪流作莊，其餘人在場下注，以比點數大小來決定輸贏
    。嗣於同日晚上十時四十分許為警查獲，並扣得賭具天九牌一付、骰子三百顆及
    在賭檯上之賭資新台幣（下同）五千一百元。
二、案經高雄市政府警察局前鎮分局移送台灣高雄地方法院檢察署檢察官偵查起訴。
    理  由
一、按在第二審訴訟中，被告經合法傳喚，無正當理由不到庭者，得不待其陳述逕行
    判決，此於對簡易判決不服提起之第二審上訴程序亦準用之，刑事訴訟法第四百
    五十五條之一第三項、第三百七十一條定有明文。本件上訴人即被告丁○○經合
    法傳喚，無正當理由未於審判期日到庭，爰依上開規定，不待其到庭陳述逕行判
    決，合先敘明。
二、訊據上訴人即被告丁○○於警訊中對於右揭賭博犯行供承不諱，核與同案被告卯
    ○○、庚○○、甲○○、丙○○、己○○、癸○○、戊○○、辛○○、午○○、
    巳○○、丑○○、子○○、壬○○、辰○○○、寅○○、蘇懿薰於警訊時之供證
    情詞及提供賭博場所之徐特選於警、偵訊中之供述情節相符，並有扣案之如主文
    第三項所示之賭具、賭資可資佐證。被告於上訴理由中雖辯稱：其賭博行為，已
    經高雄市政府警察局前鎮分局依社會秩序維護法裁處罰鍰六千元並繳納罰金完畢
    ，今又再被科以刑罰制裁，顯有一案兩罰之違誤云云。惟查被告上開賭博行為確
    經高雄市政府警察局前鎮分局依社會秩序維護法第八十四條規定裁處罰鍰六千元
    並繳納完畢一情，業經乙○向高雄市政府前鎮分局函查屬實，有該分局函及所附
    自行收納款項統一收據一張附卷可稽。然上開社會秩序維護法第八十四條規定係
    以於非公共場所或非公眾得出入之職業賭博場所賭博財物之行為為其科罰對象，
    本件被告係於任何人得以自由出入之上開住宅聚賭，即係於「公眾得出入之場所
    」為賭博行為，應核與社會秩序維護法八十四條之構成要件並不相當，高雄市政
    府警察局前鎮分局遽依該條規定對被告科處罰鍰，容有未洽。惟被告之行為既與
    刑法普通賭博罪之構成要件該當，乙○依刑法第二百六十六條第一項前段規定予
    以論罪科刑，並無不當，至被告前開已依社會秩序維護法科處罰鍰部分，應另循
    適當法律途逕救濟，與本案之刑事罪刑之認定科處無關，無一罪兩罰之情事，被
    告此部分辯解並不足取，事證明確，被告犯行堪予認定。
三、核被告所為，係犯刑法第二百六十六條第一項前段之普通賭博罪。爰審酌被告與
    同案其他被告群聚賭博財物，助長社會賭風，惟念其犯後坦承犯行，且已依社會
    秩序維護法被科處罰鍰六千元並繳納完畢等情，量處如主文所示之罰金刑，並諭
    知如易服勞役之折算標準，以資懲儆。再扣案之天九牌一副、骰子三百顆為當場
    賭博之器具，已據同案被告卯○○等陳明在卷，應依同法第二百六十六條第二項
    規定宣告沒收；至在賭檯查獲之賭資僅為五千一百元，已據同案被告卯○○等供
    明在卷，並經證人即查獲警員黃俊誠、施泳傑到庭供證明確，此部分應依同條第
    二項規定宣告沒收，另扣案之五千一百元以外之金額（即四十七萬八千元），乃
    警方在被告及同案被告等身上查扣之錢財，亦據證人黃俊誠、施詠傑到庭供證明
    確，足認上開金錢並非在賭檯或在兌換籌碼處之財物，自難依同條第二項規定宣
    告沒收。且乙○復查無其他事證足認上開錢財係供被告賭博犯行所用之物或因賭
    博犯行所得之財物，亦難依刑法第三十八條第一項第二、三款規定宣告沒收。原
    審予以論罪科刑，並為賭具賭資沒收之宣告，固非無見，惟查被告並非連續犯，
    亦無其他刑法規定之加重事由，原審疏未注意，諭知被告超過法定刑之罰金數額
    一萬二千元，且誤認超過五千一百元以外之現金，為在賭檯或兌換碼處之財物，
    而依刑法第二百六十六條第二項規定為沒收之諭知，均容有未洽。被告即上訴人
    上訴意旨以其已經前鎮分局依社會秩序維護法裁處罰鍰並繳納罰金完畢，今又再
    被科以刑罰制裁，顯有一案兩罰之違誤云云，固無理由，惟原判決既有上開可議
    之處，自應由乙○撤銷原判決予以改判如主文所示。
據上論斷，應依刑事訴訟法第四百五十五條之一第三項、第三百六十九條第一項前段
、第三百七十一條、第二百九十九條第一項前段，刑法第二百六十六條第一項前段、
第二項、第四十二條第三項，罰金罰鍰提高標準條例第一條前段、第二條，判決如主
文。
中    華    民    國    八十九    年    十一      月        二十九    日
                                  臺灣高雄地方法院刑事第六庭
                                      審判長法官  莊崑山
                                            法官  李怡諄
                                            法官  趙家光
右正本證明與原本無異。
本件不得上訴。
                                          書記官  董明惠
中    華    民    國    八十九    年    十一      月    二十九    日
本案論罪科刑條文
刑法第二百六十六條：
在公共場所或公眾得出入之場所賭博財物者，處一千元以下罰金。
當場賭博之器具與在賭檯或兌換碼處之財物，不問屬於犯人與否，沒收之。


司法院資訊處製作；財團法人民間司法改革基金會備份。
